臺灣臺中地方法院刑事判決
111年度交易字第333號
公  訴  人  臺灣臺中地方檢察署檢察官
被      告  蘇睦堯


上列被告因公共危險案件，經檢察官提起公訴（111年度偵字第6
483號），被告於準備程序進行中，就被訴事實為有罪之陳述，
經告以簡式審判之旨，並聽取當事人意見後，本院合議庭裁定由
受命法官獨任進行簡式審判程序，判決如下：
    主    文
蘇睦堯駕駛動力交通工具而吐氣所含酒精濃度達每公升零點二五
毫克以上，累犯，處有期徒刑柒月。
    犯罪事實
一、蘇睦堯自民國111年1月26日21時許起至同日22時許止，在臺
    中市大甲區某餐廳內飲用啤酒，竟不顧飲酒後，其注意力及
    操控力可能因酒精作用之影響而降低，仍於同日22時20分許
    ，駕駛車牌號碼0000-00號自用小客車上路。嗣於同日22時3
    0分許，途經臺中市大甲區甲東路與甲后路335巷口處，因紅
    燈左轉違規，為警攔檢盤查，發現其身上散發濃厚酒味，經
    警測得其吐氣所含酒精濃度達每公升0.27毫克而查獲。
二、案經臺中市政府警察局大甲分局報告臺灣臺中地方檢察署檢
    察官偵查起訴。
    理    由
一、本件被告蘇睦堯所犯為死刑、無期徒刑、最輕本刑為3年以
    上有期徒刑以外之罪，亦非屬高等法院管轄之第一審案件，
    其於準備程序進行中，先就被訴事實為有罪之陳述，經法官
    告知簡式審判程序之旨，並聽取公訴檢察官之意見後，依刑
    事訴訟法第273條之1第1項、第273條之2等規定，裁定進行
    簡式審判程序，且不受同法第159條第1項、第161條之2、第
    161條之3、第163條之1及第164條至第170條所規定證據能力
    認定及調查方式之限制，合先敘明。
二、上揭犯罪事實，業據被告於警詢、偵訊及本院準備程序及審
    理時均坦承不諱（見偵卷第37至39、73至75頁、本院卷第31
    至34、37至41頁），並有員警職務報告書（見偵卷第35頁）
    、臺中市政府警察局道路交通事故當事人酒精測定紀錄表（
    見偵卷第41頁）、執行交通違規移置保管車輛收據影本（見
    偵卷第49頁）、車號查詢汽車車籍資料（見偵卷第59頁）各
    1份、臺中市政府警察局舉發違反道路交通管理事件通知單
    影本3份（見偵卷第49至51頁）在卷可佐，是被告自白與事
    實相符，本件犯行已堪認定，應依法論科。
三、論罪科刑：
  ㈠被告行為後，刑法第185條之3於111年1月28日修正公布施行
    ，於同年1月30日生效，修正前刑法第185條之3第1項規定：
    「駕駛動力交通工具而有下列情形之一者，處2年以下有期
    徒刑，得併科新臺幣（下同）20萬元以下罰金：一、吐氣所
    含酒精濃度達每公升零點二五毫克或血液中酒精濃度達百分
    之零點零五以上。」而111年1月28日修正後刑法第185條之3
    第1項規定：「駕駛動力交通工具而有下列情形之一者，處3
    年以下有期徒刑，得併科30萬元以下罰金：一、吐氣所含酒
    精濃度達每公升零點二五毫克或血液中酒精濃度達百分之零
    點零五以上。」其2年以下有期徒刑及20萬元以下罰金部分
    ，修正提高為3年以下有期徒刑及30萬元以下罰金，是被告
    行為後法律已有變更，經比較新舊法之結果，新法對被告並
    非有利，應依刑法第2條第1項前段之規定，適用行為時法即
    111年1月28日修正前刑法第185條之3第1項規定處斷。是核
    被告所為，係犯修正前刑法第185條之3第1項第1款之駕駛動
    力交通工具而吐氣所含酒精濃度達每公升0.25毫克以上之罪
    。
  ㈡被告前於109年間因公共危險案件，經本院以109年度沙交簡
    字第348號判決判處有期徒刑6月，併科罰金8000元確定，徒
    刑部分於110年5月26日執行完畢，有臺灣高等法院被告前案
    紀錄表在卷可查（見本院卷第13至20頁），其受有期徒刑執
    行完畢後，5年以內故意再犯本件相同類型之有期徒刑以上
    之罪，為累犯。審酌被告前經判刑確定再犯相同類型之本案
    ，顯見其前罪之徒刑執行無成效，對刑罰反應力薄弱，且本
    案並無司法院釋字第775號解釋意旨所指個案應量處最低法
    定刑，又無法適用刑法第59條規定減輕其刑，而應依此解釋
    意旨裁量不予加重最低本刑之情形（最高法院108年度台上
    字第338號判決意旨參照），爰依刑法第47條第1項規定加重
    其刑。
  ㈢爰以行為人之責任為基礎，審酌被告明知酒後駕車對一般往
    來之公眾及駕駛人自身皆具有高度危險性，竟漠視自己安危
    ，且置大眾行車之公共安全於不顧，於飲酒後仍心存僥倖駕
    車上路，所為實有不該；斟酌其為警測得之吐氣酒精濃度值
    達每公升0.27毫克，及坦承犯行之犯後態度、前另於104、1
    05、107年間亦有因公共危險案件，經本院論罪科刑之紀錄
    ，有臺灣高等法院被告前案紀錄表1份在卷可參，素行非佳
    ；暨其自陳國中肄業之智識程度、目前從事建築工、薪資約
    3萬多元、扶養外婆及母親等家中生活及經濟狀況（見本院
    卷第40頁）等一切情狀，量處如主文所示之刑。　　
據上論斷，應依刑事訴訟法第273條之1第1項、第299條第1項前
段，刑法第2條第1項前段、（修正前）第185條之3第1項第1款、
第47條第1項，刑法施行法第1條之1第1項，判決如主文。
本案經檢察官黃政揚提起公訴，檢察官陳怡廷到庭執行職務。
中　　華　　民　　國　　111 　年　　4 　　月　　25　　日
                  刑事第十一庭  法  官  蔡汎沂
以上正本證明與原本無異。
如不服本判決應於收受送達後20日內向本院提出上訴書狀，並應
敘述具體理由；其未敘述上訴理由者，應於上訴期間屆滿後20日
內向本院補提理由書（均須按他造當事人之人數附繕本）「切勿
逕送上級法院」。
　　　　                        書記官  黃筠婷
中　　華　　民　　國　　111 　年　　4 　　月　　25　　日
附錄論罪科刑法條
修正前刑法第185條之3第1項第1款
駕駛動力交通工具而有下列情形之一者，處 2 年以下有期徒刑
，得併科 20 萬元以下罰金：
一、吐氣所含酒精濃度達每公升零點二五毫克或血液中酒精濃度
    達百分之零點零五以上。